【裁判字號】    94,交訴,135
【裁判日期】    950508
【裁判案由】    公共危險
【裁判全文】
臺灣彰化地方法院刑事判決             94年度交訴字第135號
公  訴  人  臺灣彰化地方法院檢察署檢察官
被      告  甲○○
上列被告因公共危險案件，經檢察官聲請簡易判決處刑（九十四
年度偵字第五八七八號），本院員林簡易庭認不宜以簡易判決處
刑，簽移由本院刑事庭改依通常程序審理（九十四年度員交簡字
第一五四號），被告於準備程序中就被訴事實為有罪之陳述，經
告知簡式審判程序之旨，並聽取公訴人、被告之意見後，本院合
議庭裁定由受命法官獨任進行簡式審判程序，判決如下：
    主  文
甲○○駕駛動力交通工具肇事，致人受傷而逃逸，處有期徒刑柒
月，緩刑年。
    事  實
一、甲○○於民國九十四年六月十四日晚上十一時五分許，駕駛
    車牌號碼○二二五－ＪＷ號（聲請簡易判決處刑書誤載為○
    二二五－ＣＷ）自用小客車，沿彰化縣大村鄉○○村○○路
    由北往南方向行駛，行經山腳路一四二號前，原應注意車前
    狀況，隨時採取必要之安全措施，並應注意在劃有分向限制
    線之路段，不得駛入來車之車道，且依當時情形，亦無不能
    注意之情事，竟貿然駛入對向車道，適有乙○○騎乘車牌號
    碼ＣＪＷ－三五三號重型機車、丙○○駕駛車牌號碼ＱＡ－
    七五○三號自用小客車，均沿彰化縣大村鄉○○村○○路由
    南往北方向行駛，亦行至前開地點，甲○○駕駛之上開自用
    小客車因而先撞擊乙○○騎乘之上開重型機車，再擦撞丙○○駕駛之前開自用小客車，致乙○○受有左側橈骨骨折、左
    側大腿撕裂傷、左右側小腿擦傷之傷害，丙○○則受有一個
    或多個跗骨及蹠骨骨折、下肢挫傷之傷害（過失傷害部分，
    業據乙○○、丙○○於偵查中撤回告訴，已由檢察官另為不
    起訴處分）。甲○○於上開時地肇事後，竟未下車察看，並
    對乙○○、丙○○採取救護或其他必要措施，即逕自駕車駛
    離現場而逃逸。嗣經警循線而查悉上情。
二、案經乙○○、丙○○訴由彰化縣警察局員林分局報告臺灣彰
    化地方法院檢察署檢察官偵查後聲請簡易判決處刑。
    理  由
一、按除被告所犯為死刑、無期徒刑、最輕本刑為三年以上有期
    徒刑之罪或高等法院管轄第一審案件者外，於刑事訴訟法第
    二百七十三條第一項程序進行中，被告先就被訴事實為有罪
    之陳述時，審判長得告知被告簡式審判程序之旨，並聽取當
    事人、代理人、辯護人及輔佐人之意見後，裁定進行簡式審
    判程序；除簡式審判程序及簡易程序案件外，第一審應行合
    議審判；刑事訴訟法第二百七十三條之一第一項、第二百八
    十四條之一分別定有明文。本案被告甲○○所犯係死刑、無
    期徒刑、最輕本刑為三年以上有期徒刑或高等法院管轄第一
    審案件以外之罪，且於本院行準備程序時就被訴事實為有罪
    之陳述，經受命法官告知簡式審判程序之旨，並聽取公訴人
    、被告之意見後，本院合議庭認無不得或不宜改依簡式審判
    程序進行之處，經評議結果，裁定改由受命法官獨任行簡式
    審判程序，合先敘明。
二、上開事實，業據被告甲○○於偵訊、本院審理時坦承不諱，
    核與告訴人乙○○、丙○○指述之情節相符，復有道路交通
    事故調查現場圖、道路交通事故調查報告表(一)、(二)、財團法
    人彰化基督教醫院診斷書二紙、現場照片二十四幀在卷可稽
    ，足徵被告之自白確與事實相符。本件事證已臻明確，被告
    肇事致人傷害逃逸之犯行，應堪認定。
三、核被告所為，係犯刑法第一百八十五條之四之肇事致人受傷
    逃逸罪。爰審酌被告因駛入對向車道之過失而肇致車禍發生
    ，並使告訴人受傷，事後猶駕車逃逸，置告訴人安危於不顧
    ，其所生危害非輕，且前因服用酒類不能安全駕駛動力交通
    工具而駕駛案件，經本院以九十三年度員交簡字第八五號判
    處拘役五十日確定，並已易科罰金執行完畢，此有臺灣彰化
    地方法院檢察署刑案資料查註紀錄表及臺灣高等法院被告全
    國前案紀錄表各一份在卷為憑，猶未能謹慎駕車，並注重公
    共安全，然考量其智識程度、生活狀況，及事後業與告訴人
    達成和解，復捐款新臺幣五萬元予彰化縣國民中小學家境貧
    困學生午餐費專戶，此有公庫送款回單一紙附卷可佐，暨犯
    罪後坦承犯行，態度尚屬良好等一切情狀，量處如主文所示
    之刑。再被告前未曾受有期徒刑以上刑之宣告，有臺灣彰化
    地方法院檢察署刑案資料查註紀錄表及臺灣高等法院被告全
    國前案紀錄表各一份在卷可考，雖因一時失慮，致罹刑典，
    然其既與告訴人達成和解，並捐款予公庫，顯已知所悔悟，
    經此偵審程序與論罪科刑之教訓後，當知所警惕，而無再犯
    之虞，本院認所宣告之刑，以暫不執行為適當，爰依刑法第
    七十四條第一款，宣告緩刑三年，用啟自新。
據上論斷，應依刑事訴訟法第四百五十二條、第二百七十三條之
一第一項、第二百九十九條第一項前段，刑法第一百八十五條之
四、第七十四條第一款，判決如主文。
本案經檢察官高如應到庭執行職務。
中    華    民    國    95    年    5     月    8    日
                  交通法庭      法  官  鄭舜元
以上正本證明與原本無異。
如不服本判決，應於判決送達後10日內，向本院提出上訴狀（須
附繕本）。
告訴人或被害人對於判決如有不服具備理由請求檢察官上訴者，
其上訴期間之計算係以檢察官收受判決正本之日期為準。
中    華    民    國    95    年    5     月    9     日
                                書記官  呂雅惠
附錄本案論罪科刑法條全文：
中華民國刑法第185條之4
駕駛動力交通工具肇事，致人死傷而逃逸者，處6月以上5年以下
有期徒刑。


司法院資訊處製作；財團法人民間司法改革基金會備份。
